【裁判字號】    99,審易,988
【裁判日期】    990630
【裁判案由】    竊盜
【裁判全文】
臺灣士林地方法院刑事判決             99年度審易字第988號
公  訴  人  臺灣士林地方法院檢察署檢察官
被      告  乙○○
上列被告因竊盜案件，經檢察官提起公訴（99年度偵字第6495號
），被告於準備程序中就被訴事實為有罪之陳述，本院裁定由受
命法官改依簡式審判程序審理，並判決如下：
    主  文
乙○○攜帶兇器竊盜，未遂，累犯，處有期徒刑陸月，如易科罰
金以新臺幣壹仟元折算壹日。扣案之老虎鉗壹支、中心衝壹支均
沒收。
    事  實
一、乙○○前因竊盜案件，經臺灣臺北地方法院以92年度易字第
    1918號判處有期徒刑1 年2 月確定，嗣經減刑為7 月，與他
    案併執行，於民國97年12月30日假釋付保護管束期滿，假釋
    未經撤銷，未執行之刑以執行完畢論。詎猶不知悔改，竟意
    圖為自己不法之所有，於99年4 月30日凌晨2 時40分許，在
    臺北市○○區○○路268 號前，見甲○○所有之車號0857-V
    C 號自用小客車停放該處有機可趁，便持客觀上可當兇器之
    老虎鉗及中心衝各1 支，先以中心衝敲破該自用小客車之左
    前車窗，並打開引擎蓋後，正欲以老虎鉗剪斷電線和管路竊
    取該車之ABS 煞車系統之際，即為甲○○發現報警當場逮獲
    ，而未能得手。並經警到場，當場扣得老虎鉗及中心衝各1
    支，始查悉上情。
二、案經臺北市政府警察局北投分局報請臺灣士林地方法院檢察
    署檢察官偵查後起訴。
    理  由
一、上開事實，業據被告乙○○於本院準備程序時坦承不諱（本
    院99年6 月23日之準備程序筆錄第1 至2 頁參照），核與被
    害人甲○○警詢之指述相符，復有扣案之老虎鉗及中心衝各
    1 支、贓物認領保管單1 紙、車輛及指認照片4 張等在卷可
    稽，足證被告確於上開時地攜帶兇器竊盜未遂。綜上，堪認
    被告之自白與事實相符，應予採信。本案事證明確，被告犯
    行洵堪認定，應予依法論科。
二、又公訴意旨雖以被告所為係涉嫌加重竊盜既遂罪嫌。惟被告
    於本院審理時供稱「我當天是把被害人ABS 煞車系統從引擎
    蓋內拆起來，但是電線連接車子還沒有剪斷，就被車主發現
    …」云云，被害人甲○○於警詢時亦稱「我發現時汽車引擎
    蓋被打開…（被告）疑似在拆解零件」等語，參以卷附車輛
    及指認照片，照片中汽車零件仍以電線連著汽車引擎，足見
    被告之竊盜犯行尚未完成，尚難認被告所為涉有加重竊盜既
    遂罪嫌，公訴意旨認被告所為構成刑法第321 條第1 項第3
    款之加重竊盜既遂罪嫌尚有未洽，惟起訴基本事實相同，且
    經本院於審判程序中已為罪名變更之告知，爰依刑事訴訟法
    第300 條規定，變更起訴法條。
三、按刑法第321 條第1 項第3 款之攜帶兇器竊盜罪，係以行為
    人攜帶兇器竊盜為其加重條件，此所謂兇器，其種類並無限
    制，凡客觀上足對人之生命、身體、安全構成威脅，具有危
    險性之兇器均屬之，且祇須行竊時攜帶此種具有危險性之兇
    器為已足，並不以攜帶之初有行兇之意圖為必要，最高法院
    79年度台上字第5253號判例可資參照。查被告行竊時所攜帶
    之老虎鉗及中心衝均係金屬製品，質地堅硬，客觀上足以危
    害他人生命、身體之安全，屬兇器無訛。是核被告所為，係
    犯刑法第321 條第2 項、第1 項第3 款之攜帶兇器竊盜未遂
    罪。被告已著手於竊盜犯罪行為之實行而不遂，為未遂犯，
    乃依法減輕其刑。又被告有如犯罪事實欄所載之前科執行情
    形，有臺灣高等法院被告前案紀錄表1 份在卷可佐，其於前
    案受有期徒刑執行完畢後5 年以內，故意再犯有期徒刑以上
    之本罪，為累犯，應依法加重其刑，並先加後減之。
四、爰審酌被告有施用毒品惡習，因無法負擔施用毒品大量金錢
    支出，而屢屢為竊盜犯行，實不可取。惟其犯後坦承犯行，
    態度尚可，且本件竊盜尚未得手，及其品行、生活狀況、智
    識程度等一切情狀，本院認起訴書具體求刑有期徒刑1 年尚
    嫌過重，爰量處如主文所示之刑，並諭知易科罰金之折算標
    準，以示懲儆。另扣案之老虎鉗1 支、中心衝1 支，均為被
    告所有供其犯罪所用之兇器，爰依刑法第38 條 第1 項第2
    款規定諭知沒收。
五、另檢察官認被告有多次竊盜等前科，仍不知悔改且不思勞動
    竊取他人車輛物品，除具體求刑有期徒刑1 年外，並聲請宣
    告被告於刑之執行前令入勞動場所強制工作。惟按，竊盜犯
    贓物犯保安處分條例第2 條第4 項之規定，應執行之刑未達
    1 年以上者，不適用本條例。本院既認被告再犯本案竊盜犯
    行，判處有期徒刑6 月即屬適當，自不適用竊盜犯贓物犯保
    安處分條例相關規定，檢察官聲請對被告為強制工作之宣告
    ，不能准許，併此敘明。
六、據上論斷，應依刑事訴訟法第299 條第1 項前段，刑法第32
    1 條第2 項、第1 項第3 款、第25條、第38條第1 項第2 款
    、第41條第1 項前段、第47條第1 項，刑法施行法第1 條之
    1 ，判決如主文。
七、本案經檢察官曾勁元到庭執行職務。
中    華    民    國    99    年    6     月    30    日
                  刑事第一庭法  官王沛雷
以上正本證明與原本無異。
如不服本判決應於收受判決後10日內向本院提出上訴書狀(均須
 按他造當事人之人數附繕本)「切勿逕送上級法院」。
                            書記官吳尚文
中    華    民    國    99    年    6     月    30    日
附錄本案論罪科刑依據法條全文
中華民國刑法第321條第1項第3款、第2項
犯竊盜罪而有左列情形之一者，處六月以上、五年以下有期徒刑
：
三  攜帶兇器而犯之者。
前項之未遂犯罰之。

司法院資訊處製作；財團法人民間司法改革基金會備份。
